臺灣臺南地方法院臺南簡易庭民事判決
110年度南小字第1502號
原      告  陳淑真
被      告  蔡宏南

上列當事人間請求侵權行為損害賠償事件，本院於民國110年10
月28日言詞辯論終結，判決如下：
    主      文
被告應給付原告新臺幣40,096元，及自民國110年8月20日起至清
償日止，按週年利率百分之5計算之利息。
原告其餘之訴駁回。
訴訟費用新臺幣1,000元，由被告負擔新臺幣950元，餘由原告負
擔。
本判決第一項得假執行。
    事實及理由
一、被告經合法通知，未於言詞辯論期日到場，核無民事訴訟法
    第386條所列各款情形，爰依原告之聲請，由其一造辯論而
    為判決。
二、原告主張：原告於民國110年5月20日上午7時39分許，駕駛
    車牌號碼000-0000號自用小客車（下稱系爭汽車），行經臺
    南市○○區○○○路0段000號前處停等紅綠燈時，遭被告駕駛車
    牌號碼0000-00號自用小客車自後方追撞，致系爭汽車受損
    ，修復費用共計新臺幣（下同）60,000元（含零件費用23,8
    85元、工資36,115元），爰依侵權行為之法律關係，請求被
    告賠償上開損害。並聲明：被告應給付原告60,000元，及自
    起訴狀繕本送達之翌日起至清償日止，按週年利率百分之5
    計算之利息。
三、被告未於言詞辯論期日到場，亦未提出書狀作何聲明或陳述
    。
四、得心證之理由：
  (一)原告主張之上開事實，業據其提出道路交通事故當事人登
      記聯單、匯豐安平廠結帳清單為證（見本院調字卷第15至
      19頁），並經本院向臺南市政府警察局第二分局調取交通
      事故現場勘驗圖、道路交通事故現場圖、道路交通事故調
      查報告表㈠、㈡、車輛詳細資料報表、系爭汽車行車執照、
      車禍現場照片等本件交通事故調查資料核閱屬實（見本院
      卷第43至73頁），而被告經合法通知，未於言詞辯論期日
      到場爭執，亦未提出任何書狀或證據資料供本院審酌，本
      院依上開調查證據之結果，堪信原告之主張為真實。
  (二)按因故意或過失，不法侵害他人之權利者，負損害賠償責
      任；不法毀損他人之物者，被害人得請求賠償其物因毀損
      所減少之價額。民法第184條第1項前段、第196條分別定
      有明文。本件被告因未注意車前狀況、未保持安全距離之
      過失，致發生本件交通事故，造成原告所有之系爭汽車損
      壞，依上開規定，被告自應就原告所受損害，負侵權行為
      損害賠償責任。再按依民法第196條請求賠償物被毀損所
      減少之價額，得以修復費用為估定之標準，但以必要者為
      限，如修理材料以新品換舊品，應予折舊（最高法院77年
      度第9次民事庭會議決議可資參考）。系爭汽車修復費用6
      0,000元中，包含零件費用23,885元、工資36,115元，有
      上開結帳清單在卷可憑；其中零件費用既係以新零件更換
      被毀損之舊零件，自應將折舊予以扣除，始為合理。依行
      政院所頒布固定資產耐用年數表暨固定資產折舊率表，汽
      車之耐用年數為5年，依定率遞減法之折舊率則千分之369
      ，並以1年為計算單位，其使用期間未滿1年者，按實際使
      用之數相當於全年之比例計算之，不滿1月者，以1月計算
      之。查系爭汽車係99年12月出廠，有系爭汽車行車執照在
      卷可佐（見本院調字卷第61頁），自出廠日至110年5月20
      日本件事故發生時，約已使用10年又6個月，已超過前述
      耐用年數，但系爭汽車於本件交通事故發生時仍正常使用
      中，足見其零件應仍在固定資產耐用年限內，方可繼續使
      用，難認其零件已無殘餘價值，如超過耐用年限之部分仍
      依定率遞減法繼續予以折舊，則與固定資產耐用年限所設
      之規定不符。故參酌營利事業所得稅結算申報查核準則第
      95條第9款「營利事業折舊性資產，於耐用年限屆滿仍繼
      續使用者，其殘值得自行預估可使用年數並重新估計殘值
      後，按原提列方式計提折舊」、所得稅法第51條「固定資
      產之折舊方法，以採用平均法、定率遞減法或工作時間法
      為準則。上述方法之採用及變換，準用第44條第3項之規
      定；其未經申請者，視為採用加權平均法」及該法施行細
      則第48條第1款「固定資產之折舊方法，採平均法者以固
      定資產成本減除殘價後之餘額，按固定資產耐用年數表規
      定之耐用年數平均分攤，計算其每期折舊額」之規定，本
      院認採用「平均法」計算其最後1年折舊後之殘值作為前
      開零件之殘餘價值【計算式：取得價格÷（耐用年限＋1）＝
      殘值】，應屬合理。是上開零件費用23,885元依前揭平均
      法計算其折舊後，零件之殘餘價值為3,981元【計算式：2
      3,885元（5+1）＝3,981元，元以下四捨五入】，故原告
      得請求被告賠償之零件費用應為3,981元；至非零件材料
      部分之工資36,115元，則無需計算折舊。是原告得向被告
      請求系爭汽車因本件交通事故所支出之修復費用應為40,0
      96元（計算式：3,981元＋36,115元＝40,096元）。
  (三)按給付無確定期限者，債務人於債權人得請求給付時，經
      其催告而未為給付，自受催告時起，負遲延責任；其經債
      權人起訴而送達訴狀，或依督促程序送達支付命令，或為
      其他相類之行為，與催告有同一之效力；又遲延之債務以
      支付金錢為標的者，債權人得請求依法定利率計算之遲延
      利息；而應付利息之債務，其利率未經約定，亦無法律可
      據者，週年利率為百分之5，民法第229條第2項、第233條
      第1項及第203條分別定有明文。查原告請求被告給付之前
      開金額，未定有給付之期限，則原告請求自起訴狀繕本送
      達被告之翌日即110年8月20日（見本院調字卷第83頁送達
      證書）起至清償日止，按週年利率百分之5計算之利息，
      亦屬有據。
五、綜上所述，原告依侵權行為之法律關係，請求被告給付40,0
    96元，及自110年8月20日起至清償日止，按週年利率百分之
    5計算之利息，為有理由，應予准許；逾此範圍之請求，即
    無理由，應予駁回。
六、按於小額訴訟程序，法院為訴訟費用之裁判時，應確定其費
    用額；末按各當事人一部勝訴、一部敗訴者，其訴訟費用，
    由法院酌量情形，命兩造以比例分擔或命一造分擔，分別為
    民事訴訟法第436條之19第1項、第79條所明定。經核本件訴
    訟費用為1,000元（即第一審裁判費），本院審酌本件紛爭
    之起因、兩造之勝敗比例，確定訴訟費用之負擔如主文第三
    項所示。
七、本件原告勝訴部分，係屬民事訴訟法第436條之8所定小額訴
    訟事件，所為被告部分敗訴之判決，爰依同法第436條之20
    之規定，就原告勝訴部分依職權宣告假執行。
八、據上論結，本件原告之訴為一部有理由、一部無理由。依民
    事訴訟法第436條之23、第436條第2項、第385條第1項前段
    、第79條、第436條之19第1項、第436條之20，判決如主文
    。　　
中　　華　　民　　國　 110　　年　　11　　月　　 4　　日
                  臺南簡易庭  法　官　張玉萱
以上正本證明與原本無異。
如不服本判決，應於送達後廿日內，向本院提出上訴狀並表明上
訴理由，如於本判決宣示後送達前提起上訴者，應於判決送達後
廿日內補提上訴理由書（須附繕本）。對於小額程序之第一審判
決之上訴，非以其違背法令之理由，不得為之。且上訴狀內應記
載表明（一）原判決所違背之法令及其具體內容。（二）依訴訟
資料可認為原判決有違背法令之具體事實者。如委任律師提起上
訴者，應一併繳納上訴審裁判費。
中　　華　　民　　國　　110 　年　　11　　月　　5 　　日
                              書記官  鄭伊汝